ACORDAO-COMPLETO-2378377

ACÓRDÃO DE RELAÇÃO

ACÓRDÃO DE RELAÇÃO 11652/2019 ATA 39/2019 - SEGUNDA CÂMARA

Acórdão 11652/2019-TCU-Segunda Câmara
	Os Ministros do Tribunal de Contas da União ACORDAM, por unanimidade, com fundamento nos arts. 1º, inciso V, e 39, inciso II, da Lei 8.443/1992, c/c os arts. 1º, inciso VIII, 143, inciso II, 259, inciso II, e 260, § 5º, do Regimento Interno/TCU e no art. 7º, inciso I, da Resolução/TCU 206/2007, em considerar prejudicada a apreciação do mérito dos atos de concessão de pensão civil a seguir relacionados, por perda de objeto, tendo em vista o exaurimento de seus efeitos financeiros antes do respectivo processamento por esta Corte, pelo falecimento dos beneficiários ou o advento do termo final das condições objetivas necessárias à manutenção do benefício, de acordo com os pareceres emitidos nos autos:	
1. Processo TC-Processo 012.067/2019-9 (PENSÃO CIVIL) 
	1.1. Interessados: Antenor Cardoso Reale (XXX.843.857-XX) ; Antonio Carlos dos Santos (XXX.246.677-XX) ; Antonio Costa da Silva (XXX.437.347-XX) ; Dulce Sobral (XXX.082.377-XX) ; Edir Vanda Ramos Barbosa (XXX.434.617-XX) ; Edmar da Silva Vidal (XXX.160.627-XX) ; Geraldo de Araujo Nunes (XXX.979.747-XX) ; Horacio de Almeida Salles (XXX.785.807-XX) ; Jacira Pereira Silva (XXX.985.827-XX) ; Laudiceia Souza dos Santos (XXX.032.247-XX) ; Laura Damasceno Nobre Machado (XXX.237.857-XX) ; Laura Eliza Peixoto Vieira (XXX.267.527-XX) ; Leonardo Severo Diniz Pinto (XXX.817.127-XX) ; Lilia Fernandes de Arujo (XXX.955.097-XX) ; Maria Alice Palhares Carneiro (XXX.110.447-XX) ; Maria Eduarda Fernandes de Andrade (XXX.554.457-XX) ; Maria Madalena de Medeiros (XXX.641.347-XX) ; Maria da Conceicao de Almeida Salles (XXX.947.877-XX) ; Ormindo Soares Alves (XXX.223.667-XX) ; Rene Lycurgo Campos (XXX.678.307-XX) ; Rodrigo de Souza (XXX.441.127-XX) ; Valdenice Souza dos Santos (XXX.616.284-XX) .
	1.2. Órgão/Entidade: Núcleo Estadual do Ministério da Saúde no Estado do Rio de Janeiro – NERJ.
	1.3. Relator: Ministro-Substituto Marcos Bemquerer Costa.
	1.4. Representante do Ministério Público: Procuradora-Geral Cristina Machado da Costa e Silva.
	1.5. Unidade Técnica: Secretaria de Fiscalização de Pessoal (Sefip) .
	1.6. Representação legal: não há.
	1.7. Determinações/Recomendações/Orientações: não há.

Segunda Câmara

Núcleo Estadual do Ministério da Saúde no Estado do Rio de Janeiro - NERJ.

Antenor Cardoso Reale (XXX.843.857-XX); Antonio Carlos dos Santos (XXX.246.677-XX); Antonio Costa da Silva (XXX.437.347-XX); Dulce Sobral (XXX.082.377-XX); Edir Vanda Ramos Barbosa (XXX.434.617-XX); Edmar da Silva Vidal (XXX.160.627-XX); Geraldo de Araujo Nunes (XXX.979.747-XX); Horacio de Almeida Salles (XXX.785.807-XX); Jacira Pereira Silva (XXX.985.827-XX); Laudiceia Souza dos Santos (XXX.032.247-XX); Laura Damasceno Nobre Machado (XXX.237.857-XX); Laura Eliza Peixoto Vieira (XXX.267.527-XX); Leonardo Severo Diniz Pinto (XXX.817.127-XX); Lilia Fernandes de Arujo (XXX.955.097-XX); Maria Alice Palhares Carneiro (XXX.110.447-XX); Maria Eduarda Fernandes de Andrade (XXX.554.457-XX); Maria Madalena de Medeiros (XXX.641.347-XX); Maria da Conceicao de Almeida Salles (XXX.947.877-XX); Ormindo Soares Alves (XXX.223.667-XX); Rene Lycurgo Campos (XXX.678.307-XX); Rodrigo de Souza (XXX.441.127-XX); Valdenice Souza dos Santos (XXX.616.284-XX).

MARCOS BEMQUERER

não há.

PENSÃO CIVIL (PCIV)

Secretaria de Fiscalização de Pessoal (Sefip).